【裁判字號】    95,簡聲抗,9
【裁判日期】    950922
【裁判案由】    公示送達
【裁判全文】
臺灣高雄地方法院民事裁定             95年度簡聲抗字第9號
抗  告  人  威昜有限公司
法定代理人  花梵貽
相  對  人  聯瑞興有限公司
法定代理人  楊秋燕
上列抗告人因與相對人間公示送達事件，對於民國95年8 月21日
本院95年度鳳簡聲字第45號所為裁定提起抗告，裁定如下：
  主  文
抗告駁回。
抗告費用新臺幣壹仟元由抗告人負擔。
  理  由
一、按表意人非因自己之過失，不知相對人之姓名、居所者，得
    依民事訴訟法公示送達之規定，以公示送達為意思表示之通
    知，民法第97條定有明文。又所謂不知相對人居所，係指相
    對人遷移，致表意人不知其居所而言，而民事訴訟法第149
    條第1 項第1 款應送達之處所不明者，則係指已用相當之方
    法探查，仍不知其應為送達之處所之謂，最高法院85年度抗
    字第2760號裁定、58年台上字第715號判例意旨參照。
二、本件抗告意旨略以：抗告人於民國95年7 月6 日寄發高雄地
    方法院郵局第978263號存證信函，欲將催告相對人於20日內
    行權利人之意思表示通知相對人，惟因相對人早於94年12月
    26日即已停業迄今，且相對人所在地已無懸掛任何店招，該
    處已結束營業、無人居住，確實已人去樓空遷移不明，至原
    信件遭退回，抗告人亦無從知悉相對人之居所，顯已符合民
    法第97條相對人遷移住居所不明之要件事實，為此聲請本院
    將前開意思表示為公示送達，惟原審未察逕予裁定駁回抗告
    人之聲請，顯屬違誤，自應予廢棄等語。
三、經查，相對人之公司所在地及法定代理人楊秋燕之戶籍地址
    同為高雄縣鳳山市鎮○里○○街60巷26號，有卷附相對人變
    更登記事項表及楊秋燕個人基本資料可參。而抗告人亦依該
    址將前開催告函向相對人為寄送而遭退回，惟前開催告函經
    郵政機關前後僅相隔3 日為2 次送達時，既因按鈴、呼叫均
    無回應予以退回，而非以相對人遷移不明或該址查無此人為
    由致無法完成送達，有退回信封原因戳章在卷可稽，顯見相
    對人之住居所尚非不明，其或因事外出致適巧未能接獲前開
    信函亦未可知，揆諸前揭說明，難認相對人應為送達之處所
    不明，而與民事訴訟法第149 條公示送達之要件未合，抗告
    意旨指摘原裁定違誤，求予廢棄，即屬無據。從而，本件抗
    告為無理由，應予駁回。
四、依非訟事件法第46條、第21條第2 項、第24條第1 項，民事
    訴訟法第495 條之1 第1 項、第449 條第1 項、第78條，裁
    定如主文。
中    華    民    國    95    年    9     月    22    日
                   民事第五庭審判長法  官  李昭彥
                                   法  官  陳銘珠
                                   法  官  柯彩燕
正本係照原本作成。
本裁定不得再抗告。
中    華    民    國    95    年    9     月    22    日
                                   書記官  王紀芸


司法院資訊處製作；財團法人民間司法改革基金會備份。
